# 国有企业改制不调账行吗？

提问人：cxl1102 时间：2011-05-19 14:16:24
各位老师：
国有企业改制为公司制企业，经过国资委批准评估，在产权交易权挂牌后被一家公司购买，现该公司不想根据评估后的价值进行调账，只是将实收资本与验资后的注册资本的差额调整了资本公积，这样行吗？ 看了视野中讨论过的，好象还是不清楚，麻烦陈版和大家了！

回答人：chenyiwei
国有企业改制为公司制企业,按照财企[2001]325号和财企[2002]313号文的规定，应当按评估值进行帐务调整。